【裁判字號】    98,交上易,64
【裁判日期】    980723
【裁判案由】    過失致死等
【裁判全文】
臺灣高等法院高雄分院刑事判決        98年度交上易字第64號
上  訴  人
即  被  告  丁○○
                    （另案羈押於臺灣高雄看守所）
上列上訴人因過失致死等案件，不服臺灣高雄地方法院98年度審
交易緝字第1 號中華民國98年6 月10日第一審判決（起訴案號：
臺灣高雄地方法院檢察署97年度偵字第20553 號），提起上訴，
本院判決如下：
      主    文
上訴駁回。
      理    由
一、按不服地方法院之第一審判決而上訴者，應向管轄第二審之
    高等法院為之。上訴書狀應敘述具體理由。上訴書狀未敘述
    上訴理由者，應於上訴期間屆滿後20日內補提理由書於原審
    法院，逾期未補提者，原審法院應定期間先命補正。第二審
    法院認為上訴書狀未敘述理由或上訴有第362 條前段之情形
    者，應以判決駁回之。但其情形可以補正而未經原審法院命
    其補正者，審判長應定期間先命補正。刑事訴訟法第361 條
    、第367 條，分別定有明文。所謂不服第一審判決之具體理
    由，必係依據卷內既有訴訟資料或提出新事證，指摘或表明
    第一審判決有何採證認事、用法或量刑等足以影響判決本旨
    之不當或違法，而構成應予撤銷之具體事由，始克當之（例
    如：依憑證據法則具體指出所採證據何以不具證據能力，或
    依憑卷證資料，明確指出所為證據證明力之判斷如何違背經
    驗、論理法則）；倘僅泛言原判決認定事實錯誤、違背法令
    、量刑失之過重或輕縱，而未依上揭意旨指出具體事由，或
    形式上雖已指出具體事由，然該事由縱使屬實，亦不足以認
    為原判決有何不當或違法者（例如：對不具有調查必要性之
    證據，法院未依聲請調查亦未說明理由，或援用證據不當，
    但除去該證據仍應為同一事實之認定），皆難謂係具體理由
    ，俾與第二審上訴制度旨在請求第二審法院撤銷、變更第一
    審不當或違法之判決，以實現個案救濟之立法目的相契合，
    並節制濫行上訴（最高法院97年度臺上字第892 號判決參照
    ）。是以上訴人之上訴書狀或補提之上訴理由書，雖有敘述
    上訴理由，惟並未具體敘述第一審判決有上述違法、不當情
    形，即與未敘述具體理由無異，其所為上訴，即不符合上訴
    之法定要件。
二、本件原判決論處上訴人即被告丁○○（下稱被告）犯不能安
    全駕駛動力交通工具罪，累犯，處有期徒刑陸月；又犯過失
    致人於死罪，處有期徒刑貳年；應執行有期徒刑貳年肆月之
    罪刑，已詳敘所憑之證據與認定之理由。所為論敘，經核並
    無違背經驗法則或論理法則，量刑亦屬允當。被告上訴意旨
    略以：被告雖因酒駕疏未注意車前狀況等過失，造成許水同
    、邱乙○○等二人死亡，又致戊○○、丙○○、許玉寶珠等
    三人身體多處受傷，惟被告於偵審程序中坦認犯行，深具悔
    意，願以最大誠意向所有被害人及被害人家屬洽商和解事宜
    ，請從輕量刑云云。然原判決已審酌被告在飲酒後、經換算
    呼氣所含酒精濃度達每公升1.08毫克之情狀下，貿然駕車行
    駛於道路，已對一般用路大眾造成高度危險，而顯然漠視他
    人生命、財產之安全，且確已造成本案車禍事故；又其因酒
    駕疏未注意車前狀況等過失，造成許水同、邱乙○○等二人
    死亡，另又致戊○○、丙○○、甲○○○3 人身體多處受傷
    ；被告迄未主動與被害人或被害人家屬洽商和解事宜，且於
    原審審理中更係通緝到案，益徵其犯後態度欠佳；惟念被告
    於偵審程序中尚知坦認犯行等一切情狀，爰分別量處如上開
    所示之刑，並定其應執行刑為有期徒刑貳年肆月；經核原判
    決量刑尚屬妥適，認事用法亦無違誤之情事。被告上訴意旨
    並未具體敘述第一審判決有何違法或不當情形，即與未敘述
    具體理由無異，依上揭說明，本件被告上訴顯不合法定程式
    ，應予駁回，並不經言詞辯論為之。
據上論斷，應依刑事訴訟法第367條前段、第372條，判決如主文
。
中    華    民    國    98    年    7     月    23    日
                  刑事第四庭    審判長法  官  蕭權閔
                                      法  官  陳吉雄
                                      法  官  吳進寶
以上正本證明與原本無異。
本判決不得上訴。
中    華    民    國    98    年    7     月    23    日
                                      書記官  陳靖華


司法院資訊處製作；財團法人民間司法改革基金會備份。
